【裁判字號】    90,易,277
【裁判日期】    900322
【裁判案由】    違反就業服務法
【裁判全文】
臺灣彰化地方法院刑事判決                            九十年度易字第二七七號
    公  訴  人  臺灣彰化地方法院檢察署檢察官
    被      告  乙○○○股份有限公司
    兼代表人    甲○○
右列被告因違反就業服務法案件，經檢察官提起公訴（八十九年度偵字第二二八０、
八七一五號），本院判決如左：
    主      文
乙○○○股份有限公司之代表人因執行業務，違反雇主不得未經許可留用他人所申請
聘僱之外國人之規定，其留用人數為一人，科罰金新台幣貳萬元。
甲○○法人之代表人，因執行業務違反雇主不得未經許可留用他人所申請聘僱之外國
人之規定，其留用人數為一人，科罰金新台幣萬元，如易服勞役，以新台幣玖佰元
即銀元佰元折算壹日。緩刑貳年。
    事      實
一、甲○○係彰化縣埔鹽鄉○○村○○路○段一八九號「乙○○○股份有限公司」之
    負責人（下稱陸福公司），明知雇主未經許可，不得留用他人所申請聘僱之外國
    人，竟自民國八十八年五月十二日起，未經主管機關之許可，留用其子康世明（
    另經檢察官為職權不起訴處分）所合法申請許可，在同址擔任家庭監護工之泰國
    籍勞工PHOONTHAWEE RENOO，並安排該外國人於上開公司內從事打掃、紡紗之工
    作。迄八十九年二月十六日上午十一時二十分許，適該泰國籍勞工在上址公司內
    工作時，為警當場查獲。
二、案經彰化縣警察局溪湖分局報請台灣彰化地方法院檢察署檢察官偵查及自動檢舉
    偵查起訴。
    理      由
一、訊據被告甲○○矢口否認有何右揭犯行，辯稱：該外籍勞工當天應係進入公司內
    找其他外勞聊天，並非從事紡紗工作，且該外勞有行動之自由，伊無法控制其各
    項舉動云云。然查：泰國籍勞工PHOONTHAWEE RENOO因看護工作薪資較少，故自
    八十八年五月十二日起即開始於公司廠區內工作，是老闆要其自由選擇等情，業
    據該名外籍勞工於警訊時陳述明確，對其從事該公司工業生產事務之緣由，業已
    詳為交代；且本案為警查獲當時，該名外勞正於上址二樓從事尼龍絲包裝工作乙
    節，亦有彰化縣警察局溪湖分局埔東分駐所臨檢紀錄表一紙在卷足稽。則該名外
    勞如僅單純從事監護工作，對於公司廠區之生產活動應非熟悉，當無可能於現場
    擔任包裝尼龍絲等業務。且被告聘僱外籍勞工入境後，即應對於其生活起居及工
    作範圍詳加掌握、界定，否則任由外勞為他人提供勞務或從事許可範圍以外之工
    作，甚或於本國境內恣意流竄，勢必造成國內社會問題叢生，對於主管機關之就
    業人力規劃亦會發生不良影響。是被告徒以前揭情詞置辯，尚有未洽，自不足採
    。此外，復有營利事業登記證、居留外僑作業外勞詳細資料、護照內頁影本各一
    紙附卷可憑。本案事證已臻明確，被告犯行堪以認定。
二、按雇主不得未經許可留用他人所申請聘僱之外國人，就業服務法第五十三條第三
    款定有明文。核被告甲○○所為，係違反同法第五十三條第三款之規定，其留用
    人數為一人，應依同法第五十八條第一項前段之規定論處；被告陸福公司之代表
    人甲○○因執行業務犯前開罪名，應依同法第五十八條第二項之規定，對被告陸
    福公司科以罰金。爰審酌被告未能體認外籍人士在台從事與申請目的不符之工作
    ，不僅影響國內勞力資源之正常分配，造成勞工事務主管機關管理上之困難，同
    時亦足以對於社會治安造成衝擊，間接衍生國內社會問題，尤以被告甲○○具雇
    主身分，對此嚴重後果更不可謂其不知，及其犯罪之動機、手段、所生危害等一
    切情狀，分別量處如主文所示之刑，被告甲○○部分併諭知易服勞役之折算標準
    ，以示懲儆。又被告甲○○前未曾受有期徒刑以上刑之宣告，有台灣彰化地方法
    院檢察署刑案資料查註紀錄表及台灣高等法院被告全國前案紀錄表在卷可按，其
    經此教訓，當知警惕，應無再犯之虞，本院審酌上情，認主文所宣告之刑，以暫
    不執行為宜，爰併宣告緩刑二年，以啟自新。
據上論斷，依刑事訴訟法第二百九十九第一項前段，就業服務法第五十八條第一項前
段、第二項，刑法第十一條前段、第四十二條第二項、第七十四條第一款，罰金罰鍰
提高標準條例第二條，現行法規所定貨幣單位折算新台幣條例第二條，判決如主文。
本案經檢察官郭棋湧到庭執行職務。
中        華        民        國    九十   年     三    月    二十二    日
                                臺灣彰化地方法院刑事第三庭
                                    法      官  高  文  崇
右正本證明與原本無異。
如不服本判決，應於判決送達後十日內向本院提出上訴狀( 須附繕本 )。
          法院書記官  楊  筱  惠
中        華        民        國    九十   年     三    月    二十三    日
就業服務法第五十八條
違反第五十三條第一款、第二款或第三款規定，其聘僱或留用人數為一人者，處六月
以下有期徒刑、拘役或科或併科新臺幣九萬元以下罰金；其聘僱或留用人數為二人以
上者，處三年以下有期徒刑、拘役或科或併科新臺幣三十萬元以下罰金。
法人之代表人、法人或自然人之代理、受雇人或其他從業人員，因執行業務犯前項之
罪者，除處罰其行為人外，對該法人或自然人亦科以前項之罰金。


司法院資訊處製作；財團法人民間司法改革基金會備份。
